臺灣板橋地方法院刑事判決　　　　　　 100年度交訴字第79號
公　訴　人　臺灣板橋地方法院檢察署檢察官
被　　　告　李萬福
上列被告因公共危險案件，經檢察官提起公訴（100 年度偵字第
3044號），本院判決如下：
    主  文
李萬福犯肇事致人傷害逃逸罪，累犯，處有期徒刑陸月，如易科
罰金，以新臺幣壹仟元折算壹日。
    事  實
一、李萬福前因違反肅清煙毒條例等案件，經法院判處應執行有
    期徒刑13年確定，於民國90年10月31日假釋出監並交付保護
    管束，嗣遭撤銷假釋，並經臺灣高等法院以97年度聲減字第
    646 號裁定減刑並定應執行刑為有期11年5 月確定，而應執
    行殘刑5 年11月9 日（起訴書誤載為7 年6 月9 日），於99
    年7 月23日縮刑期滿執行完畢；詎其猶不知悔改，於99年11
    月30日19時許，騎乘所有車牌號碼BNB-922 號重型機車，沿
    臺北橋機車道內側車道往臺北縣三重市（現改制為新北市三
    重區）方向行駛，嗣欲超越右側車前之由程筱璇所騎乘車牌
    號碼382-CKQ 號重型機車時，本應隨時注意車前狀況及兩車
    併行之距離，並隨時採取必要之安全措施，而依當時狀況無
    不能注意之情，竟疏未注意及此，致其機車之右後照鏡與程
    筱璇所騎乘機車之左後照鏡發生擦撞，致程筱璇人車倒地，
    受有左臉頰撕裂傷、左頸擦傷併挫傷、頭部外傷之傷害（過
    失傷害部分未據告訴），詎李萬福肇事後未停車察看並在現
    場等候員警或救護車到場，便逕行騎乘上開機車離去，幸經
    在後目睹之機車騎士陳冠宇記下車號並報警處理，而為警循
    線查悉上情。
二、案經新北市政府警察局三重分局移送臺灣板橋地方法院檢察
    署檢察官偵查起訴。
    理  由
一、有關證據能力之說明：
    按被告以外之人（包括證人、鑑定人、告訴人、被害人及共
    同被告等）於審判外之陳述雖不符刑事訴訟法第159 條之1
    至之4 等四條之規定，然經當事人於審判程序同意作為證據
    ，法院得審酌言詞或書面陳述作成時之情況，認為適當者，
    亦得為證據；當事人、代理人或辯護人於法院調查證據時，
    知有刑事訴訟法第159 條第1 項不得為證據之情形，而未於
    言詞辯論終結前聲明異議者，視為有前項之同意，同法第
    159 條之5 定有明文。本件檢察官所提以下傳聞證據，被告
    於本院準備程序、審判程序均表示無意見，且迄至言詞辯論
    終結前均未聲明異議（本院卷第46、47頁），本院審酌其等
    供述或非供述等證據資料製作時之情況，無不當取供及證明
    力明顯過低之瑕疵，認以之作為證據應屬適當，揆諸前開規
    定，本院認為均有證據能力，合先敘明。
二、上開事實，業據被告於本院審理時自白甚詳（本院卷第46、
    47頁），核與證人即被害人程筱璇、證人即在場目擊證人陳
    冠宇於警詢及偵查中之證述情節相符，並有臺北縣（現改制
    為新北市）立醫院診斷證明書、車輛詳細資料報表、道路交
    通事故現場圖、調查報告表（一）、（二）、上開被害人機
    車受損、現場及被告機車照片共16張及臺北縣（現改制為新
    北市）政府警察局舉發違反道路交通管理事件通知單在卷足
    憑。綜上各情，足認被告之自白與事實相符，本案事證明確
    ，被告犯行堪予認定，自應依法論科。
三、核被告所為，係犯刑法第185 條之4 駕駛動力交通工具肇事
    致人受傷而逃逸罪。又被告有前揭事實欄所載前案科刑及執
    行情形，有臺灣高等法院被告前案紀錄表1 份在卷可稽，其
    於有期徒刑執行完畢後5 年內，故意再犯本件有期徒刑以上
    之罪，為累犯，應依刑法第47條第1 項之規定加重其刑。按
    本件被告所犯刑法第185 條之4 駕駛動力交通工具肇事致人
    受傷而逃逸罪，其法定最輕本刑為有期徒刑6 月，又其前因
    違反肅清煙毒條例等案件，嗣裁定減刑並定應執行刑為有期
    11年5 月確定，於99年7 月23日縮刑期滿執行完畢，其再犯
    本罪，依法須加重法定最輕本刑至7 月；惟酌量本件係被告
    機車之右後照鏡與被害人騎乘機車之左後照鏡發生擦撞，二
    車擦撞之力道輕微，又被告於本院審理中自陳當時是因為害
    怕出事，可能會因而入監，與女兒分開，才會急於騎車離開
    現場，然其下橋後右轉之際，心理很掙扎，有停下機車猶豫
    ，但還是不敢回去現場，一直留在橋下看救護車過來把被害
    人送走，之後有去省立醫院探望被害人等語（本院卷第46頁
    背面），參以被告肇事後，就其過失傷害部分，已與被害人
    達成和解並賠償被害人新臺幣7 萬元（見偵卷第30頁調解書
    ），被害人於本院審理時並具狀表示被告接連慰問之態度誠
    懇，且和解金已全數履行完畢，願意給予被告自新機會，並
    表明希望本院就被告所犯肇事逃逸罪予以從輕量刑等語（見
    本院卷第39頁被害人書狀），衡酌上開情狀，本院認縱科以
    加重後法定最低刑度之刑仍容有過重，爰依刑法第59條規定
    減輕其刑，並先加後減，以期自新。爰審酌被告騎乘機車過
    失發生交通事故後，未施予必要救護即行逃逸，另考量被害
    人所受傷害尚非嚴重，念被告於本院審理中已坦承犯行，犯
    後態度良好，兼衡本件二車係輕微擦撞、被害人所受傷勢程
    度、被告逃逸動機及與被害人已達成和解等一切情狀，而量
    處如主文所示之刑，並諭知如易科罰金之折算標準。
據上論斷，應依刑事訴訟法第299 條第1 項前段，刑法第185 條
之4 、第47條第1 項、第59條、第41條第1 項前段，判決如主文
本案經檢察官張瑞玲到庭執行職務。
中    華    民    國   100    年    5     月    19    日
                  交通法庭    審判長法  官  王偉光
                                    法  官  魏俊明
                                    法  官  蘇揚旭
上列正本證明與原本無異。
如不服本判決，應於判決送達後10日內敘明上訴理由，向本院提
出上訴狀 (應附繕本) ，上訴於臺灣高等法院。其未敘述上訴理
由者，應於上訴期間屆滿後20日內向本院補提理由書「切勿逕送
上級法院」。
                                    書記官  李郁禎
中    華    民    國   100    年    5     月    19    日
附錄論罪科刑法條：
刑法第185條之4
駕駛動力交通工具肇事，致人死傷而逃逸者，處 6 月以上 5 年
以下有期徒刑。